臺灣雲林地方法院刑事判決
111年度易字第580號
公  訴  人  臺灣雲林地方檢察署檢察官
被      告  胡祐銘


上列被告因竊盜案件，經檢察官提起公訴（111年度偵字第8214
號、111年度偵字第8192號），被告於準備程序中就被訴事實為
有罪之陳述，經本院合議庭裁定由受命法官獨任進行簡式審判程
序，判決如下：
    主  文
丙○○犯附表編號1至2「罪名、宣告刑及沒收」欄所示之罪，各處
附表編號1至2「罪名、宣告刑及沒收」欄所示之刑及沒收。應執
行有期徒刑拾月。沒收部分併執行之。
    事  實
一、丙○○意圖為自己不法之所有，分別為下列犯行：
　㈠基於攜帶兇器竊盜之犯意，於民國111年6月26日3時7分許，
    前往雲林縣○○鄉○○村○○00○00號即丁○○管理之車水馬龍自助
    洗車店，持客觀上足供兇器使用之油壓剪，剪斷該店內之兌
    幣機鎖頭，以此方式竊取上開兌幣機內現金新臺幣（下同）
    7,400元得手後離去。
  ㈡復基於攜帶兇器竊盜之犯意，於111年7月3日3時55分許，前
    往雲林縣○○鄉○○路000號即甲○○經營之夾娃娃機店，持上開
    客觀上足供兇器使用之油壓剪，剪斷該店內之兌幣機鎖頭，
    以此方式竊取上開兌幣機內現金6,500元得手後離去。
二、案經丁○○、甲○○訴由雲林縣警察局臺西分局報告臺灣雲林地
    方檢察署檢察官偵查起訴。
    理  由
壹、程序部分
　　被告丙○○所犯之罪，係死刑、無期徒刑、最輕本刑為3年以
    上有期徒刑以外之罪，亦非高等法院管轄第一審案件，被告
    於準備程序中就前揭被訴事實為有罪之陳述，經依法告知簡
    式審判程序之旨，並聽取當事人之意見後，本院合議庭認無
    不得或不宜依簡式審判程序進行之情形，爰依刑事訴訟法第
    273條之1第1項規定，裁定本案由受命法官獨任進行簡式審
    判程序，是本案之證據調查，依同法第273條之2規定，不受
    同法第159條第1項、第161條之2、第161條之3、第163條之1
    及第164條至第170條規定之限制。
貳、認定犯罪事實所憑之證據及理由
　　上揭犯罪事實，業據被告於警詢、偵查中、本院準備程序及
    審理時均坦承不諱（見偵8192卷第15至20頁、第73至45頁；
    偵8214卷第11至16頁、第63至65頁，本院卷第51至54頁、第
    60至63頁），核與證人即告訴人丁○○警詢時之證述(偵8192
    卷第21至23頁)、證人即告訴人甲○○警詢時證述(偵8214卷第
    17至19頁)之情節均大致相符，事實欄一㈠部分並有監視錄影
    光碟1片、監視錄影畫面翻拍照片及現場照片共18張(偵8192
    卷第39至47頁，光碟置於偵8192卷底光碟存放袋內)等證據
    資料在卷可稽；事實欄一㈡部分亦有監視錄影光碟1片、監視
    錄影畫面翻拍照片及現場照片共18張(偵8214卷第25至33頁
    ，光碟置於偵8214卷底光碟存放袋內)等證據資料附卷可證
    ，足認被告前開任意性自白均核與事實相符，堪以採信。是
    本案事證明確，被告上開犯行均堪認定，俱應依法論科。
參、論罪科刑
一、按刑法第321條第1項第3款之攜帶兇器竊盜罪，係以行為人
    攜帶兇器竊盜為其加重條件，此所謂兇器，其種類並無限制
    ，凡客觀上足對人之生命、身體安全構成威脅，具有危險性
    之兇器均屬之，且祇須行竊時攜帶此種具有危險性之兇器為
    已足，並不以攜帶之初有行兇之意圖為必要（最高法院79年
    度台上字第5253號判決意旨參照）。查被告本案攜帶、持用
    行竊之油壓剪1支，為金屬製材質，用以剪斷告訴人丁○○、
    甲○○店內兌幣機鎖頭等情，業據被告供承在卷（偵8192卷第
    74頁，偵8214卷第64頁，本院卷第53頁），上開油壓剪既為
    金屬製品，且可用於剪斷鎖頭，足認質地堅硬，如持以行兇
    ，依照一般社會通念，顯足以對人之生命、身體產生危害，
    揆諸前開說明，自屬兇器無訛。是核被告就事實欄一㈠、㈡所
    為，各係犯刑法第321條第1項第3款之攜帶兇器竊盜罪。
二、被告本案所犯2次竊盜行為之時間、地點、標的物均屬可分
    ，堪認係出於不同犯意之數行為，應分論併罰。
三、爰審酌被告不思以正當途徑獲取所需財物，為圖一己私慾，
    即漠視法令規定，恣意竊取他人所有之財物，欠缺對於他人
    財產權及法律秩序之尊重，亦已造成社會治安及他人財產權
    相當程度之危害，所為俱無可取，且被告前已有多次竊盜之
    前案紀錄，有臺灣高等法院被告前案紀錄表在卷可佐，素行
    非佳，堪認其未因前案知所警惕，守法意識薄弱，所為誠值
    非難；惟念其犯後始終坦承犯行，態度尚可，然迄今未能與
    告訴人2人達成和解，賠償其等所受損害；兼衡被告自陳高
    職畢業之智識程度，從事修車工作，月收入約32,000元至38
    ,000元，離婚，與前妻育有1名未成年子女，家中尚有生病
    需進行化療之母親之家庭生活、工作經濟狀況（本院卷第62
    至64頁），參以被告本案各次犯行之犯罪動機、手段、目的
    、犯罪所生之危害、所獲利益及告訴人2人就本案之量刑意
    見（本院卷第35頁），暨檢察官、被告就本案表示之意見等
    一切情狀（本院卷第62至64頁），分別量處如附表各編號所
    示之刑。另考量被告所犯各罪之犯罪情節、犯行間隔期間、
    各次犯行之不法與罪責程度、所反應被告之人格特性與傾向
    、對被告施以矯正之必要等一切情況，而為整體評價後，定
    其應執行之刑如主文所示。
肆、沒收部分
一、按犯罪所得，屬於犯罪行為人者，沒收之；於全部或一部不
    能沒收或不宜執行沒收時，追徵其價額，刑法第38條之1第1
    項前段、第3項分別定有明文。查被告就事實欄一㈠所竊得之
    現金7,400元；就事實欄一㈡所竊得之現金6,500元，為其本
    案犯罪所得，未據扣案，亦未實際合法發還被害人，爰均依
    刑法第38條之1第1項前段、第3項之規定宣告沒收，於全部
    或一部不能沒收或不宜執行沒收時，追徵其價額。上開沒收
    宣告，依刑法第40條之2第1項規定，併執行之。
二、至被告本案攜帶、持用行竊之油壓剪1支，雖為被告所有，
    供其犯本案加重竊盜犯行所用之物，惟被告陳稱業已將之丟
    棄等語（本院卷第53頁），本院考量油壓剪屬日常生活用品
    ，尚欠缺刑法上之重要性，宣告沒收對於預防犯罪之功能亦
    屬有限，且上開油壓剪未據扣案，復無證據證明現仍存在，
    因非屬義務沒收之物，為免將來執行困難，爰不另為沒收之
    諭知，附此敘明。
據上論斷，應依刑事訴訟法第273條之1第1項、第299條第1項前
段（依刑事裁判書類簡化原則，僅引用程序法條），判決如主文
。
本案經檢察官乙○○提起公訴，檢察官劉建良到庭執行職務。
中　　華　　民　　國　　111 　年　　12　　月　　21　　日
                  刑事第六庭    法  官   鄭媛禎 
以上正本證明與原本無異。
如不服本判決應於收受判決後 20 日內向本院提出上訴書狀，並
應敘述具體理由；其未敘述上訴理由者，應於上訴期間屆滿後20
 日內向本院補提理由書（均須按他造當事人之人數附繕本）。
「切勿逕送上級法院」。
告訴人或被害人不服本判決，應具備理由請求檢察官上訴，及上
訴期間之計算係以檢察官收受判決正本之日期為準。「切勿逕送
上級法院」。
                                書記官   王姵珺
中　　華　　民　　國　　111 　年　　12　　月　　23　　日
附錄本案論罪科刑法條全文：
中華民國刑法第320條　　　
意圖為自己或第三人不法之所有，而竊取他人之動產者，為竊盜
罪，處五年以下有期徒刑、拘役或五十萬元以下罰金。
意圖為自己或第三人不法之利益，而竊佔他人之不動產者，依前
項之規定處斷。
前二項之未遂犯罰之。　　　

中華民國刑法第321條
犯前條第一項、第二項之罪而有下列情形之一者，處六月以上五
年以下有期徒刑，得併科五十萬元以下罰金：
一、侵入住宅或有人居住之建築物、船艦或隱匿其內而犯之。
二、毀越門窗、牆垣或其他安全設備而犯之。
三、攜帶兇器而犯之。
四、結夥三人以上而犯之。
五、乘火災、水災或其他災害之際而犯之。
六、在車站、港埠、航空站或其他供水、陸、空公眾運輸之舟、
    車、航空機內而犯之。
前項之未遂犯罰之。　　
　　
附表：
編號 犯罪事實 罪名、宣告刑及沒收 1 事實欄一㈠ 丙○○犯攜帶兇器竊盜罪，處有期徒刑捌月。未扣案之犯罪所得新臺幣柒仟肆佰元沒收，於全部或一部不能沒收或不宜執行沒收時，追徵其價額。 2 事實欄一㈡ 丙○○犯攜帶兇器竊盜罪，處有期徒刑柒月。未扣案之犯罪所得新臺幣陸仟伍佰元沒收，於全部或一部不能沒收或不宜執行沒收時，追徵其價額。